# 应收、预收重分类

提问人：kfy890623 时间：2014-01-07 13:45:26
A公司预收B公司建筑款 100 万元，A公司执行建造合同准则，年末按完工百分比确认收入 150 万，应收B公司的。 疑问：是否需要重分类，如果重分类，函证时候怎么办？B公司会认吗？

回答人：chenyiwei
在建造合同核算模式下，建议按照《企业会计准则讲解（ 2010 ）》第十六章中所介绍的方法，设置“工程施工”和“工程结算”科目，以解决完工百分比法下收入确认进度与合同约定的收款进度不一致的问题，避免在合同约定收款日期之前就确认应收账款（未开票应收账款），导致无法对这部分应收款项实施函证程序的问题。 同一项工程合同的“工程施工”和“工程结算”科目的余额在期末资产负债表上应抵销后按净额列示。抵销后的净额在借方的，列报为存货；抵销后的净额在贷方的，列报为预收款项。